---
title:  "Cálculos de los Depósitos Asegurados por FOGADE"
output: html_notebook
---

  
*Mayo 2017*

Tipo de cambio:
```{r, echo=FALSE, results="asis", comment=""}
TIPO_CAMBIO <- 29.9226
cat(TIPO_CAMBIO)
```

Utilizando biblioteca dplyr para el análisis:
```{r}
#install.packages("dplyr")
library(dplyr)
```


Importando la base de datos:
```{r}
mydata = read.table("ANXBCO_M_Depositos_FOGADE_mayo2017.txt", sep="|", header=FALSE)
```

Ver la base de datos en bruto:
```{r, echo=FALSE}
mydata
```

## Funciones creadas para facilitar cálculos
```{r}
sumvacio <- function(x,y)
  if(!is.na(x) & !is.na(y)){
    cat(x+y)
 } else if(!is.na(x)) {
#   x<-0
   cat(x)
 }else if (!is.na(y)) {
#   y<-0
   cat(y)
# } else {
    cat("")
 }
```


## Filtrando Banpro.
*Formato de "Depósitos Totales"*
```{r}
DBanpro <- filter(mydata, V1 == "1105" & V2 == "1")
DBanpro
```

FORMATO DEPOSITOS TOTALES

<table>
<table width=100% height=100% BORDER=1 style="font-size:10px" cellspacing="0" cellpadding="0.0005">
  <tr>
  <td><strong> </strong></td>
  <td><strong> </strong></td>
  <td colspan="2" ALIGN=CENTER ><strong>MONEDA NACIONAL</strong></td>
  <td colspan="2"  ALIGN=CENTER><strong>MONEDA EXTRANJERA</strong></td>
  <td ALIGN=CENTER><strong></strong></td>
  </tr>
  
  <tr>
  <td><strong></strong></td>
  <td><strong></strong></td>
  <td ALIGN=CENTER><strong>Cantidad de Depositantes</strong></td>
  <td ALIGN=CENTER><strong>Monto</strong></td>
  <td ALIGN=CENTER><strong>Cantidad de Depositantes</strong></td>
  <td ALIGN=CENTER><strong>Monto (cordobizado)</strong></td>
  <td ALIGN=CENTER><strong>Total Montos</strong></td>
  </tr>
  
  
<tr>
<td><strong>A</strong></td>
<td><strong>Depósitos Totales</strong></td>
<td ALIGN=CENTER>
```{r, echo=FALSE, results="asis", comment=""}
cat(DBanpro$V6[DBanpro$V3 == 1 & DBanpro$V4 == 1])
```
</td>
<td ALIGN=CENTER>
```{r, echo=FALSE, results="asis", comment=""}
cat(DBanpro$V7[DBanpro$V3 == 1 & DBanpro$V4 == 1]/1000)
```
</td>
<td ALIGN=CENTER>
```{r, echo=FALSE, results="asis", comment=""}
cat(DBanpro$V6[DBanpro$V3 == 1 & DBanpro$V4 == 3])
```
</td>
<td ALIGN=CENTER>
```{r, echo=FALSE, results="asis", comment=""}
cat(DBanpro$V7[DBanpro$V3 == 1 & DBanpro$V4 == 3]/1000)
```
</td>
<td ALIGN=CENTER>
```{r, echo=FALSE, results="asis", comment=""}
a <- DBanpro$V7[DBanpro$V3 == 1 & DBanpro$V4 == 1]/1000
b <- DBanpro$V7[DBanpro$V3 == 1 & DBanpro$V4 == 3]/1000
a[is.logical(a)] <- 0
b[is.logical(b)] <- 0
sumvacio(a,b)

```
</td>
</tr>


  
<tr>
  <td><strong></strong></td>
  <td><strong>Menos</strong></td>
<td ALIGN=RIGHT>
```{r, echo=FALSE, results="asis", comment=""}
```

</td>
<td ALIGN=CENTER>
```{r, echo=FALSE, results="asis", comment=""}
```
</td>
<td ALIGN=CENTER><strong>
```{r, echo=FALSE, results="asis", comment=""}
```
</td>
<td ALIGN=CENTER>
```{r, echo=FALSE, results="asis", comment=""}
```
</td>
<td ALIGN=CENTER>
```{r, echo=FALSE, results="asis", comment=""}
```
</td>
</tr>


<tr>
  <td><strong>B.1</strong></td>
  <td><strong>Depósitos de Otras Instituciones Financieras</strong></td>
<td ALIGN=CENTER>
```{r, echo=FALSE, results="asis", comment=""}
cat(DBanpro$V6[DBanpro$V3 == 41 & DBanpro$V4 == 1])
```
</td>
<td ALIGN=CENTER>
```{r, echo=FALSE, results="asis", comment=""}
cat(DBanpro$V7[DBanpro$V3 == 41 & DBanpro$V4 == 1]/1000)
```
</td>
<td ALIGN=CENTER>
```{r, echo=FALSE, results="asis", comment=""}
cat(DBanpro$V6[DBanpro$V3 == 41 & DBanpro$V4 == 3])
```
</td>
<td ALIGN=CENTER>
```{r, echo=FALSE, results="asis", comment=""}
cat(DBanpro$V7[DBanpro$V3 == 41 & DBanpro$V4 == 3]/1000)
```
</td>
<td ALIGN=CENTER>
```{r, echo=FALSE, results="asis", comment=""}
a <- DBanpro$V7[DBanpro$V3 == 41 & DBanpro$V4 == 1]/1000
b <- DBanpro$V7[DBanpro$V3 == 41 & DBanpro$V4 == 3]/1000
a[is.logical(a)] <- 0
b[is.logical(b)] <- 0
sumvacio(a,b)
```
</td>
</tr>


<tr>
  <td><strong>B.2</strong></td>
  <td><strong>Los depósitos mantenidos por Administradoras de Fondos de Pensiones, Bolsas de Valores, Puesto de Bolsa y cualquier otro inversionista institucional</strong></td>
<td ALIGN=RIGHT>
```{r, echo=FALSE, results="asis", comment=""}
cat(DBanpro$V6[DBanpro$V3 == 42 & DBanpro$V4 == 1])
```
</td>
<td ALIGN=CENTER>
```{r, echo=FALSE, results="asis", comment=""}
cat(DBanpro$V7[DBanpro$V3 == 42 & DBanpro$V4 == 1]/1000)

```
</td>
<td ALIGN=CENTER>
```{r, echo=FALSE, results="asis", comment=""}
cat(DBanpro$V6[DBanpro$V3 == 42 & DBanpro$V4 == 3])
```
</td>
<td ALIGN=CENTER>
```{r, echo=FALSE, results="asis", comment=""}
cat(DBanpro$V7[DBanpro$V3 == 42 & DBanpro$V4 == 3]/1000)
```
</td>
<td ALIGN=CENTER>
```{r, echo=FALSE, results="asis", comment=""}
a <- DBanpro$V7[DBanpro$V3 == 42 & DBanpro$V4 == 1]/1000
b <- DBanpro$V7[DBanpro$V3 == 42 & DBanpro$V4 == 3]/1000
a[is.logical(a)] <- 0
b[is.logical(b)] <- 0
sumvacio(a,b)
```


</td>
</tr>

<tr>
  <td><strong>B.3</strong></td>
  <td><strong>Depósitos de Instituciones del Sector Público</strong></td>
  
</td>  
<td ALIGN=CENTER>
```{r, echo=FALSE, results="asis", comment=""}
cat(DBanpro$V6[DBanpro$V3 == 43 & DBanpro$V4 == 1])
```
</td>

<td ALIGN=CENTER>
```{r, echo=FALSE, results="asis", comment=""}
cat(DBanpro$V7[DBanpro$V3 == 43 & DBanpro$V4 == 1]/1000)

```
</td>
<td ALIGN=CENTER>
```{r, echo=FALSE, results="asis", comment=""}
cat(DBanpro$V6[DBanpro$V3 == 43 & DBanpro$V4 == 3])
```
</td>
<td ALIGN=CENTER>
```{r, echo=FALSE, results="asis", comment=""}
cat(DBanpro$V7[DBanpro$V3 == 43 & DBanpro$V4 == 3]/1000)

```
</td>
<td ALIGN=CENTER>
```{r, echo=FALSE, results="asis", comment=""}
a <- DBanpro$V7[DBanpro$V3 == 43 & DBanpro$V4 == 1]/1000
b <- DBanpro$V7[DBanpro$V3 == 43 & DBanpro$V4 == 3]/1000
a[is.logical(a)] <- 0
b[is.logical(b)] <- 0
sumvacio(a,b)

```
</td>
</tr>


<tr>
  <td><strong>B.4</strong></td>
  <td><strong> Los depósitos de empresas o entidades jurídicas que pertenezcan al mismo grupo económico de dicha Institución Financiera</strong></td>
<td ALIGN=CENTER>
```{r, echo=FALSE, results="asis", comment=""}
cat(DBanpro$V6[DBanpro$V3 == 44 & DBanpro$V4 == 1])
```
</td>
<td ALIGN=CENTER>
```{r, echo=FALSE, results="asis", comment=""}
cat(DBanpro$V7[DBanpro$V3 == 44 & DBanpro$V4 == 1]/1000)

```
</td>
<td ALIGN=CENTER>
```{r, echo=FALSE, results="asis", comment=""}
cat(DBanpro$V6[DBanpro$V3 == 44 & DBanpro$V4 == 3])
```
</td>
<td ALIGN=CENTER>
```{r, echo=FALSE, results="asis", comment=""}
cat(DBanpro$V7[DBanpro$V3 == 44 & DBanpro$V4 == 3]/1000)
```
</td>
<td ALIGN=CENTER>
```{r, echo=FALSE, results="asis", comment=""}
a <- DBanpro$V7[DBanpro$V3 == 44 & DBanpro$V4 == 1]/1000
b <- DBanpro$V7[DBanpro$V3 == 44 & DBanpro$V4 == 3]/1000
a[is.logical(a)] <- 0
b[is.logical(b)] <- 0
sumvacio(a,b)
```
</td>
</tr>


<tr>
  <td><strong>B.5</strong></td>
  <td><strong>Depósitos de Directores, Gerentes, Accionistas, representantes legales, Auditores y de quienes ejerzan materialmente funciones directivas en la entidad y los que pertenecieran a sus cónyuges y parientes hasta el segundo grado de consanguinidad o primero de afinidad</strong></td>
<td ALIGN=CENTER>
```{r, echo=FALSE, results="asis", comment=""}
cat(DBanpro$V6[DBanpro$V3 == 45 & DBanpro$V4 == 1])
```
</td>
<td ALIGN=CENTER>
```{r, echo=FALSE, results="asis", comment=""}
cat(DBanpro$V7[DBanpro$V3 == 45 & DBanpro$V4 == 1]/1000)

```
</td>
<td ALIGN=CENTER>
```{r, echo=FALSE, results="asis", comment=""}
cat(DBanpro$V6[DBanpro$V3 == 45 & DBanpro$V4 == 3])
```
</td>
<td ALIGN=CENTER>
```{r, echo=FALSE, results="asis", comment=""}
cat(DBanpro$V7[DBanpro$V3 == 45 & DBanpro$V4 == 3]/1000)
```
</td>
<td ALIGN=CENTER>
```{r, echo=FALSE, results="asis", comment=""}
a <- DBanpro$V7[DBanpro$V3 == 45 & DBanpro$V4 == 1]/1000
b <- DBanpro$V7[DBanpro$V3 == 45 & DBanpro$V4 == 3]/1000
a[is.logical(a)] <- 0
b[is.logical(b)] <- 0
sumvacio(a,b)
```

</td>
</tr>


<tr>
  <td><strong>B.6</strong></td>
  <td><strong>Los Depósitos de personas o entidades que tengan una tasa de remuneración superior a las prevalecientes en dicha entidad para depósitos similares de otros depositantes</strong></td>
<td ALIGN=RIGHT>
```{r, echo=FALSE, results="asis", comment=""}
cat(DBanpro$V6[DBanpro$V3 == 46 & DBanpro$V4 == 1])
```
</td>
<td ALIGN=CENTER>
```{r, echo=FALSE, results="asis", comment=""}
```
</td>
<td ALIGN=CENTER>
```{r, echo=FALSE, results="asis", comment=""}
cat(DBanpro$V6[DBanpro$V3 == 46 & DBanpro$V4 == 3])
```
</td>
<td ALIGN=CENTER>
```{r, echo=FALSE, results="asis", comment=""}
a <- DBanpro$V7[DBanpro$V3 == 46 & DBanpro$V4 == 1]/1000
b <- DBanpro$V7[DBanpro$V3 == 46 & DBanpro$V4 == 3]/1000
a[is.logical(a)] <- 0
b[is.logical(b)] <- 0
sumvacio(a,b)
```

</td>
<td ALIGN=CENTER>
```{r, echo=FALSE, results="asis", comment=""}
```
</td>
</tr>


<tr>
  <td><strong>B.7</strong></td>
  <td><strong>Los Depósitos de personas o entidades cuyas relaciones económicas con la entidad hayan contribuido manifiestamente al deterioro patrimonial de la misma</strong></td>
<td ALIGN=RIGHT>
```{r, echo=FALSE, results="asis", comment=""}
cat(DBanpro$V6[DBanpro$V3 == 47 & DBanpro$V4 == 1])
```
</td>
<td ALIGN=CENTER>
```{r, echo=FALSE, results="asis", comment=""}
cat(DBanpro$V7[DBanpro$V3 == 47 & DBanpro$V4 == 1]/1000)

```
</td>
<td ALIGN=CENTER>
```{r, echo=FALSE, results="asis", comment=""}
cat(DBanpro$V6[DBanpro$V3 == 47 & DBanpro$V4 == 3])
```
</td>
<td ALIGN=CENTER><strong>
```{r, echo=FALSE, results="asis", comment=""}
cat(DBanpro$V7[DBanpro$V3 == 47 & DBanpro$V4 == 3]/1000)

```
</td>
<td ALIGN=CENTER><strong>
```{r, echo=FALSE, results="asis", comment=""}
a <- DBanpro$V7[DBanpro$V3 == 47 & DBanpro$V4 == 1]/1000
b <- DBanpro$V7[DBanpro$V3 == 47 & DBanpro$V4 == 3]/1000
a[is.logical(a)] <- 0
b[is.logical(b)] <- 0
sumvacio(a,b)
```
</td>
</tr>


<tr>
  <td><strong>B.8</strong></td>
  <td><strong>Los Depósitos originados por transacciones relacionadas a sentencias condenatorias por la comisión de ilícitos, y en general, los depósitos constituidos con infracción grave de normas legales o reglamentarias imputables al depositante</strong></td>
<td ALIGN=RIGHT>
```{r, echo=FALSE, results="asis", comment=""}
cat(DBanpro$V6[DBanpro$V3 == 48 & DBanpro$V4 == 1])
```
</td>
<td ALIGN=CENTER>
```{r, echo=FALSE, results="asis", comment=""}
cat(DBanpro$V7[DBanpro$V3 == 48 & DBanpro$V4 == 1]/1000)

```
</td>
<td ALIGN=CENTER>
```{r, echo=FALSE, results="asis", comment=""}
cat(DBanpro$V6[DBanpro$V3 == 48 & DBanpro$V4 == 3])
```
</td>
<td ALIGN=CENTER>
```{r, echo=FALSE, results="asis", comment=""}
cat(DBanpro$V7[DBanpro$V3 == 48 & DBanpro$V4 == 3]/1000)

```
</td>
<td ALIGN=CENTER>
```{r, echo=FALSE, results="asis", comment=""}
a <- DBanpro$V7[DBanpro$V3 == 48 & DBanpro$V4 == 1]/1000
b <- DBanpro$V7[DBanpro$V3 == 48 & DBanpro$V4 == 3]/1000
a[is.logical(a)] <- 0
b[is.logical(b)] <- 0
sumvacio(a,b)
```
</td>
</tr>


<tr>
  <td><strong>B.9</strong></td>
  <td><strong>Los instrumentos que gozando formalmente de la denominación de depósito, sean esencialmente operaciones distintas</strong></td>
<td ALIGN=RIGHT>
```{r, echo=FALSE, results="asis", comment=""}
cat(DBanpro$V6[DBanpro$V3 == 49 & DBanpro$V4 == 1])
```
</td>
<td ALIGN=CENTER>
```{r, echo=FALSE, results="asis", comment=""}
cat(DBanpro$V7[DBanpro$V3 == 49 & DBanpro$V4 == 1]/1000)

```
</td>
<td ALIGN=CENTER>
```{r, echo=FALSE, results="asis", comment=""}
cat(DBanpro$V6[DBanpro$V3 == 49 & DBanpro$V4 == 3])
```
</td>
<td ALIGN=CENTER>
```{r, echo=FALSE, results="asis", comment=""}
cat(DBanpro$V7[DBanpro$V3 == 49 & DBanpro$V4 == 3]/1000)

```
</strong></td>
<td ALIGN=CENTER>
```{r, echo=FALSE, results="asis", comment=""}
a <- DBanpro$V7[DBanpro$V3 == 49 & DBanpro$V4 == 1]/1000
b <- DBanpro$V7[DBanpro$V3 == 49 & DBanpro$V4 == 3]/1000
a[is.logical(a)] <- 0
b[is.logical(b)] <- 0
sumvacio(a,b)
```
</td>
</tr>


<tr>
  <td><strong></strong></td>
  <td><strong>TOTAL B</strong></td>
<td ALIGN=CENTER>
```{r, echo=FALSE, results="asis", comment=""}
a <- filter(DBanpro, V3 > 3 & V4 == 1)
cat(sum(a$V6))
```


</td>
<td ALIGN=CENTER>
```{r, echo=FALSE, results="asis", comment=""}
a <- filter(DBanpro, V3 > 3 & V4 == 1)
cat(sum(a$V7)/1000)
```
</td>
<td ALIGN=CENTER>
```{r, echo=FALSE, results="asis", comment=""}
a <- filter(DBanpro, V3 > 3 & V4 == 3)
cat(sum(a$V6))
```
</td>
<td ALIGN=CENTER>
```{r, echo=FALSE, results="asis", comment=""}
a <- filter(DBanpro, V3 > 3 & V4 == 3)
cat(sum(a$V7)/1000)
```
</td>
<td ALIGN=CENTER>
```{r, echo=FALSE, results="asis", comment=""}
a <- filter(DBanpro, V3 > 3 & V4 == 1)
b <- filter(DBanpro, V3 > 3 & V4 == 3)
a <- sum(a$V7/1000)
b <- sum(b$V7/1000)
cat(a+b)

```
</td>
</tr>



<tr>
  <td><strong></strong></td>
  <td><strong>TOTAL A-B</strong></td>
<td ALIGN=CENTER>
```{r, echo=FALSE, results="asis", comment=""}
a <- filter(DBanpro, V3 > 3 & V4 == 1)
a <- sum(a$V6)
b <- filter(DBanpro, V3 == 1 & V4 == 1)
b <- sum(b$V6)
cat(b-a)
```

</td>
<td ALIGN=CENTER>
```{r, echo=FALSE, results="asis", comment=""}
a <- filter(DBanpro, V3 > 3 & V4 == 1)
a <- sum(a$V7/1000)
b <- filter(DBanpro, V3 == 1 & V4 == 1)
b <- sum(b$V7/1000)
cat(b-a)
```
</td>
<td ALIGN=CENTER>
```{r, echo=FALSE, results="asis", comment=""}
a <- filter(DBanpro, V3 > 3 & V4 == 3)
a <- sum(a$V6)
b <- filter(DBanpro, V3 == 1 & V4 == 3)
b <- sum(b$V6)
cat(b-a)
```
</td>
<td ALIGN=CENTER>
```{r, echo=FALSE, results="asis", comment=""}
a <- filter(DBanpro, V3 > 3 & V4 == 3)
a <- sum(a$V7/1000)
b <- filter(DBanpro, V3 == 1 & V4 == 3)
b <- sum(b$V7/1000)
cat(b-a)
```
</td>
<td ALIGN=CENTER>
```{r, echo=FALSE, results="asis", comment=""}
a <- filter(DBanpro, V3 == 1 & V4 == 1)
b <- filter(DBanpro, V3 > 3 & V4 == 1)
c1 <- sum(a$V7) - sum(b$V7)

a <- filter(DBanpro, V3 == 1 & V4 == 3)
b <- filter(DBanpro, V3 > 3 & V4 == 3)
c2 <- sum(a$V7) - sum(b$V7)

cat(c1/1000+c2/1000)
```
</td>
</tr>


<tr>
  <td><strong></strong></td>
  <td><strong>Otras Obligaciones</strong>
  </td>
<td ALIGN=CENTER>
```{r, echo=FALSE, results="asis", comment=""}
a <- filter(DBanpro, V3 == 3 & V4 == 1)
cat(sum(a$V6))
```
</td>
<td ALIGN=CENTER>
```{r, echo=FALSE, results="asis", comment=""}
a <- filter(DBanpro, V3 == 3 & V4 == 1)
cat(sum(a$V7)/1000)
```
</td>
<td ALIGN=CENTER>
```{r, echo=FALSE, results="asis", comment=""}
a <- filter(DBanpro, V3 == 3 & V4 == 3)
cat(sum(a$V6))
```
</td>
<td ALIGN=CENTER>
```{r, echo=FALSE, results="asis", comment=""}
a <- filter(DBanpro, V3 == 3 & V4 == 3)
cat(sum(a$V7)/1000)
```
</td>
<td ALIGN=CENTER>
```{r, echo=FALSE, results="asis", comment=""}
a <- filter(DBanpro, V3 == 3 & V4 == 1)
b <- filter(DBanpro, V3 == 3 & V4 == 3)
cat(sum(a$V7/1000)+sum(b$V7/1000))
```
</td>
</tr>
</table>

## Filtrando Bancentro.

## Filtrando Bac.

## Filtrando Bdf.


## Filtrando Ficohsa.




## Filtrando Procredit.

*Formato de "Depósitos Totales"*
```{r}
DProcredit <- filter(mydata, V1 == "1113" & V2 == "1")
DProcredit
```

<table>
<table width=100% height=100% BORDER=1 style="font-size:10px" cellspacing="0" cellpadding="0.0005">
  <tr>
  <td><strong> </strong></td>
  <td><strong> </strong></td>
  <td colspan="2" ALIGN=CENTER ><strong>MONEDA NACIONAL</strong></td>
  <td colspan="2"  ALIGN=CENTER><strong>MONEDA EXTRANJERA</strong></td>
  <td ALIGN=CENTER><strong></strong></td>
  </tr>
  
  <tr>
  <td><strong></strong></td>
  <td><strong></strong></td>
  <td ALIGN=CENTER><strong>Cantidad de Depositantes</strong></td>
  <td ALIGN=CENTER><strong>Monto</strong></td>
  <td ALIGN=CENTER><strong>Cantidad de Depositantes</strong></td>
  <td ALIGN=CENTER><strong>Monto (cordobizado)</strong></td>
  <td ALIGN=CENTER><strong>Total Montos</strong></td>
  </tr>
  
  
<tr>
<td><strong>A</strong></td>
<td><strong>Depósitos Totales</strong></td>
<td ALIGN=CENTER>
```{r, echo=FALSE, results="asis", comment=""}
cat(DProcredit$V6[DProcredit$V3 == 1 & DProcredit$V4 == 1])
```
</td>
<td ALIGN=CENTER>
```{r, echo=FALSE, results="asis", comment=""}
cat(DProcredit$V7[DProcredit$V3 == 1 & DProcredit$V4 == 1]/1000)
```
</td>
<td ALIGN=CENTER>
```{r, echo=FALSE, results="asis", comment=""}
cat(DProcredit$V6[DProcredit$V3 == 1 & DProcredit$V4 == 3])
```
</td>
<td ALIGN=CENTER>
```{r, echo=FALSE, results="asis", comment=""}
cat(DProcredit$V7[DProcredit$V3 == 1 & DProcredit$V4 == 3]/1000)
```
</td>
<td ALIGN=CENTER>
```{r, echo=FALSE, results="asis", comment=""}
a <- DProcredit$V7[DProcredit$V3 == 1 & DProcredit$V4 == 1]/1000
b <- DProcredit$V7[DProcredit$V3 == 1 & DProcredit$V4 == 3]/1000
a[is.logical(a)] <- 0
b[is.logical(b)] <- 0
sumvacio(a,b)

```
</td>
</tr>


  
<tr>
  <td><strong></strong></td>
  <td><strong>Menos</strong></td>
<td ALIGN=RIGHT>
```{r, echo=FALSE, results="asis", comment=""}
```

</td>
<td ALIGN=CENTER>
```{r, echo=FALSE, results="asis", comment=""}
```
</td>
<td ALIGN=CENTER><strong>
```{r, echo=FALSE, results="asis", comment=""}
```
</td>
<td ALIGN=CENTER>
```{r, echo=FALSE, results="asis", comment=""}
```
</td>
<td ALIGN=CENTER>
```{r, echo=FALSE, results="asis", comment=""}
```
</td>
</tr>


<tr>
  <td><strong>B.1</strong></td>
  <td><strong>Depósitos de Otras Instituciones Financieras</strong></td>
<td ALIGN=CENTER>
```{r, echo=FALSE, results="asis", comment=""}
cat(DProcredit$V6[DProcredit$V3 == 41 & DProcredit$V4 == 1])
```
</td>
<td ALIGN=CENTER>
```{r, echo=FALSE, results="asis", comment=""}
cat(DProcredit$V7[DProcredit$V3 == 41 & DProcredit$V4 == 1]/1000)
```
</td>
<td ALIGN=CENTER>
```{r, echo=FALSE, results="asis", comment=""}
cat(DProcredit$V6[DProcredit$V3 == 41 & DProcredit$V4 == 3])
```
</td>
<td ALIGN=CENTER>
```{r, echo=FALSE, results="asis", comment=""}
cat(DProcredit$V7[DProcredit$V3 == 41 & DProcredit$V4 == 3]/1000)
```
</td>
<td ALIGN=CENTER>
```{r, echo=FALSE, results="asis", comment=""}
a <- DProcredit$V7[DProcredit$V3 == 41 & DProcredit$V4 == 1]/1000
b <- DProcredit$V7[DProcredit$V3 == 41 & DProcredit$V4 == 3]/1000
a[is.logical(a)] <- 0
b[is.logical(b)] <- 0
sumvacio(a,b)
```
</td>
</tr>


<tr>
  <td><strong>B.2</strong></td>
  <td><strong>Los depósitos mantenidos por Administradoras de Fondos de Pensiones, Bolsas de Valores, Puesto de Bolsa y cualquier otro inversionista institucional</strong></td>
<td ALIGN=RIGHT>
```{r, echo=FALSE, results="asis", comment=""}
cat(DProcredit$V6[DProcredit$V3 == 42 & DProcredit$V4 == 1])
```
</td>
<td ALIGN=CENTER>
```{r, echo=FALSE, results="asis", comment=""}
cat(DProcredit$V7[DProcredit$V3 == 42 & DProcredit$V4 == 1]/1000)

```
</td>
<td ALIGN=CENTER>
```{r, echo=FALSE, results="asis", comment=""}
cat(DProcredit$V6[DProcredit$V3 == 42 & DProcredit$V4 == 3])
```
</td>
<td ALIGN=CENTER>
```{r, echo=FALSE, results="asis", comment=""}
cat(DProcredit$V7[DProcredit$V3 == 42 & DProcredit$V4 == 3]/1000)
```
</td>
<td ALIGN=CENTER>
```{r, echo=FALSE, results="asis", comment=""}
a <- DProcredit$V7[DProcredit$V3 == 42 & DProcredit$V4 == 1]/1000
b <- DProcredit$V7[DProcredit$V3 == 42 & DProcredit$V4 == 3]/1000
a[is.logical(a)] <- 0
b[is.logical(b)] <- 0
sumvacio(a,b)
```


</td>
</tr>

<tr>
  <td><strong>B.3</strong></td>
  <td><strong>Depósitos de Instituciones del Sector Público</strong></td>
  
</td>  
<td ALIGN=CENTER>
```{r, echo=FALSE, results="asis", comment=""}
cat(DProcredit$V6[DProcredit$V3 == 43 & DProcredit$V4 == 1])
```
</td>

<td ALIGN=CENTER>
```{r, echo=FALSE, results="asis", comment=""}
cat(DProcredit$V7[DProcredit$V3 == 43 & DProcredit$V4 == 1]/1000)

```
</td>
<td ALIGN=CENTER>
```{r, echo=FALSE, results="asis", comment=""}
cat(DProcredit$V6[DProcredit$V3 == 43 & DProcredit$V4 == 3])
```
</td>
<td ALIGN=CENTER>
```{r, echo=FALSE, results="asis", comment=""}
cat(DProcredit$V7[DProcredit$V3 == 43 & DProcredit$V4 == 3]/1000)

```
</td>
<td ALIGN=CENTER>
```{r, echo=FALSE, results="asis", comment=""}
a <- DProcredit$V7[DProcredit$V3 == 43 & DProcredit$V4 == 1]/1000
b <- DProcredit$V7[DProcredit$V3 == 43 & DProcredit$V4 == 3]/1000
a[is.logical(a)] <- 0
b[is.logical(b)] <- 0
sumvacio(a,b)

```
</td>
</tr>


<tr>
  <td><strong>B.4</strong></td>
  <td><strong> Los depósitos de empresas o entidades jurídicas que pertenezcan al mismo grupo económico de dicha Institución Financiera</strong></td>
<td ALIGN=CENTER>
```{r, echo=FALSE, results="asis", comment=""}
cat(DProcredit$V6[DProcredit$V3 == 44 & DProcredit$V4 == 1])
```
</td>
<td ALIGN=CENTER>
```{r, echo=FALSE, results="asis", comment=""}
cat(DProcredit$V7[DProcredit$V3 == 44 & DProcredit$V4 == 1]/1000)

```
</td>
<td ALIGN=CENTER>
```{r, echo=FALSE, results="asis", comment=""}
cat(DProcredit$V6[DProcredit$V3 == 44 & DProcredit$V4 == 3])
```
</td>
<td ALIGN=CENTER>
```{r, echo=FALSE, results="asis", comment=""}
cat(DProcredit$V7[DProcredit$V3 == 44 & DProcredit$V4 == 3]/1000)
```
</td>
<td ALIGN=CENTER>
```{r, echo=FALSE, results="asis", comment=""}
a <- DProcredit$V7[DProcredit$V3 == 44 & DProcredit$V4 == 1]/1000
b <- DProcredit$V7[DProcredit$V3 == 44 & DProcredit$V4 == 3]/1000
a[is.logical(a)] <- 0
b[is.logical(b)] <- 0
sumvacio(a,b)
```
</td>
</tr>


<tr>
  <td><strong>B.5</strong></td>
  <td><strong>Depósitos de Directores, Gerentes, Accionistas, representantes legales, Auditores y de quienes ejerzan materialmente funciones directivas en la entidad y los que pertenecieran a sus cónyuges y parientes hasta el segundo grado de consanguinidad o primero de afinidad</strong></td>
<td ALIGN=CENTER>
```{r, echo=FALSE, results="asis", comment=""}
cat(DProcredit$V6[DProcredit$V3 == 45 & DProcredit$V4 == 1])
```
</td>
<td ALIGN=CENTER>
```{r, echo=FALSE, results="asis", comment=""}
cat(DProcredit$V7[DProcredit$V3 == 45 & DProcredit$V4 == 1]/1000)

```
</td>
<td ALIGN=CENTER>
```{r, echo=FALSE, results="asis", comment=""}
cat(DProcredit$V6[DProcredit$V3 == 45 & DProcredit$V4 == 3])
```
</td>
<td ALIGN=CENTER>
```{r, echo=FALSE, results="asis", comment=""}
cat(DProcredit$V7[DProcredit$V3 == 45 & DProcredit$V4 == 3]/1000)
```
</td>
<td ALIGN=CENTER>
```{r, echo=FALSE, results="asis", comment=""}
a <- DProcredit$V7[DProcredit$V3 == 45 & DProcredit$V4 == 1]/1000
b <- DProcredit$V7[DProcredit$V3 == 45 & DProcredit$V4 == 3]/1000
a[is.logical(a)] <- 0
b[is.logical(b)] <- 0
sumvacio(a,b)
```

</td>
</tr>


<tr>
  <td><strong>B.6</strong></td>
  <td><strong>Los Depósitos de personas o entidades que tengan una tasa de remuneración superior a las prevalecientes en dicha entidad para depósitos similares de otros depositantes</strong></td>
<td ALIGN=RIGHT>
```{r, echo=FALSE, results="asis", comment=""}
cat(DProcredit$V6[DProcredit$V3 == 46 & DProcredit$V4 == 1])
```
</td>
<td ALIGN=CENTER>
```{r, echo=FALSE, results="asis", comment=""}
```
</td>
<td ALIGN=CENTER>
```{r, echo=FALSE, results="asis", comment=""}
cat(DProcredit$V6[DProcredit$V3 == 46 & DProcredit$V4 == 3])
```
</td>
<td ALIGN=CENTER>
```{r, echo=FALSE, results="asis", comment=""}
a <- DProcredit$V7[DProcredit$V3 == 46 & DProcredit$V4 == 1]/1000
b <- DProcredit$V7[DProcredit$V3 == 46 & DProcredit$V4 == 3]/1000
a[is.logical(a)] <- 0
b[is.logical(b)] <- 0
sumvacio(a,b)
```

</td>
<td ALIGN=CENTER>
```{r, echo=FALSE, results="asis", comment=""}
```
</td>
</tr>


<tr>
  <td><strong>B.7</strong></td>
  <td><strong>Los Depósitos de personas o entidades cuyas relaciones económicas con la entidad hayan contribuido manifiestamente al deterioro patrimonial de la misma</strong></td>
<td ALIGN=RIGHT>
```{r, echo=FALSE, results="asis", comment=""}
cat(DProcredit$V6[DProcredit$V3 == 47 & DProcredit$V4 == 1])
```
</td>
<td ALIGN=CENTER>
```{r, echo=FALSE, results="asis", comment=""}
cat(DProcredit$V7[DProcredit$V3 == 47 & DProcredit$V4 == 1]/1000)

```
</td>
<td ALIGN=CENTER>
```{r, echo=FALSE, results="asis", comment=""}
cat(DProcredit$V6[DProcredit$V3 == 47 & DProcredit$V4 == 3])
```
</td>
<td ALIGN=CENTER><strong>
```{r, echo=FALSE, results="asis", comment=""}
cat(DProcredit$V7[DProcredit$V3 == 47 & DProcredit$V4 == 3]/1000)

```
</td>
<td ALIGN=CENTER><strong>
```{r, echo=FALSE, results="asis", comment=""}
a <- DProcredit$V7[DProcredit$V3 == 47 & DProcredit$V4 == 1]/1000
b <- DProcredit$V7[DProcredit$V3 == 47 & DProcredit$V4 == 3]/1000
a[is.logical(a)] <- 0
b[is.logical(b)] <- 0
sumvacio(a,b)
```
</td>
</tr>


<tr>
  <td><strong>B.8</strong></td>
  <td><strong>Los Depósitos originados por transacciones relacionadas a sentencias condenatorias por la comisión de ilícitos, y en general, los depósitos constituidos con infracción grave de normas legales o reglamentarias imputables al depositante</strong></td>
<td ALIGN=RIGHT>
```{r, echo=FALSE, results="asis", comment=""}
cat(DProcredit$V6[DProcredit$V3 == 48 & DProcredit$V4 == 1])
```
</td>
<td ALIGN=CENTER>
```{r, echo=FALSE, results="asis", comment=""}
cat(DProcredit$V7[DProcredit$V3 == 48 & DProcredit$V4 == 1]/1000)

```
</td>
<td ALIGN=CENTER>
```{r, echo=FALSE, results="asis", comment=""}
cat(DProcredit$V6[DProcredit$V3 == 48 & DProcredit$V4 == 3])
```
</td>
<td ALIGN=CENTER>
```{r, echo=FALSE, results="asis", comment=""}
cat(DProcredit$V7[DProcredit$V3 == 48 & DProcredit$V4 == 3]/1000)

```
</td>
<td ALIGN=CENTER>
```{r, echo=FALSE, results="asis", comment=""}
a <- DProcredit$V7[DProcredit$V3 == 48 & DProcredit$V4 == 1]/1000
b <- DProcredit$V7[DProcredit$V3 == 48 & DProcredit$V4 == 3]/1000
a[is.logical(a)] <- 0
b[is.logical(b)] <- 0
sumvacio(a,b)
```
</td>
</tr>


<tr>
  <td><strong>B.9</strong></td>
  <td><strong>Los instrumentos que gozando formalmente de la denominación de depósito, sean esencialmente operaciones distintas</strong></td>
<td ALIGN=RIGHT>
```{r, echo=FALSE, results="asis", comment=""}
cat(DProcredit$V6[DProcredit$V3 == 49 & DProcredit$V4 == 1])
```
</td>
<td ALIGN=CENTER>
```{r, echo=FALSE, results="asis", comment=""}
cat(DProcredit$V7[DProcredit$V3 == 49 & DProcredit$V4 == 1]/1000)

```
</td>
<td ALIGN=CENTER>
```{r, echo=FALSE, results="asis", comment=""}
cat(DProcredit$V6[DProcredit$V3 == 49 & DProcredit$V4 == 3])
```
</td>
<td ALIGN=CENTER>
```{r, echo=FALSE, results="asis", comment=""}
cat(DProcredit$V7[DProcredit$V3 == 49 & DProcredit$V4 == 3]/1000)

```
</strong></td>
<td ALIGN=CENTER>
```{r, echo=FALSE, results="asis", comment=""}
a <- DProcredit$V7[DProcredit$V3 == 49 & DProcredit$V4 == 1]/1000
b <- DProcredit$V7[DProcredit$V3 == 49 & DProcredit$V4 == 3]/1000
a[is.logical(a)] <- 0
b[is.logical(b)] <- 0
sumvacio(a,b)
```
</td>
</tr>


<tr>
  <td><strong></strong></td>
  <td><strong>TOTAL B</strong></td>
<td ALIGN=CENTER>
```{r, echo=FALSE, results="asis", comment=""}
a <- filter(DProcredit, V3 > 3 & V4 == 1)
cat(sum(a$V6))
```


</td>
<td ALIGN=CENTER>
```{r, echo=FALSE, results="asis", comment=""}
a <- filter(DProcredit, V3 > 3 & V4 == 1)
cat(sum(a$V7)/1000)
```
</td>
<td ALIGN=CENTER>
```{r, echo=FALSE, results="asis", comment=""}
a <- filter(DProcredit, V3 > 3 & V4 == 3)
cat(sum(a$V6))
```
</td>
<td ALIGN=CENTER>
```{r, echo=FALSE, results="asis", comment=""}
a <- filter(DProcredit, V3 > 3 & V4 == 3)
cat(sum(a$V7)/1000)
```
</td>
<td ALIGN=CENTER>
```{r, echo=FALSE, results="asis", comment=""}
a <- filter(DProcredit, V3 > 3 & V4 == 1)
b <- filter(DProcredit, V3 > 3 & V4 == 3)
a <- sum(a$V7/1000)
b <- sum(b$V7/1000)
cat(a+b)

```
</td>
</tr>



<tr>
  <td><strong></strong></td>
  <td><strong>TOTAL A-B</strong></td>
<td ALIGN=CENTER>
```{r, echo=FALSE, results="asis", comment=""}
a <- filter(DProcredit, V3 > 3 & V4 == 1)
a <- sum(a$V6)
b <- filter(DProcredit, V3 == 1 & V4 == 1)
b <- sum(b$V6)
cat(b-a)
```

</td>
<td ALIGN=CENTER>
```{r, echo=FALSE, results="asis", comment=""}
a <- filter(DProcredit, V3 > 3 & V4 == 1)
a <- sum(a$V7/1000)
b <- filter(DProcredit, V3 == 1 & V4 == 1)
b <- sum(b$V7/1000)
cat(b-a)
```
</td>
<td ALIGN=CENTER>
```{r, echo=FALSE, results="asis", comment=""}
a <- filter(DProcredit, V3 > 3 & V4 == 3)
a <- sum(a$V6)
b <- filter(DProcredit, V3 == 1 & V4 == 3)
b <- sum(b$V6)
cat(b-a)
```
</td>
<td ALIGN=CENTER>
```{r, echo=FALSE, results="asis", comment=""}
a <- filter(DProcredit, V3 > 3 & V4 == 3)
a <- sum(a$V7/1000)
b <- filter(DProcredit, V3 == 1 & V4 == 3)
b <- sum(b$V7/1000)
cat(b-a)
```
</td>
<td ALIGN=CENTER>
```{r, echo=FALSE, results="asis", comment=""}
a <- filter(DProcredit, V3 == 1 & V4 == 1)
b <- filter(DProcredit, V3 > 3 & V4 == 1)
c1 <- sum(a$V7) - sum(b$V7)

a <- filter(DProcredit, V3 == 1 & V4 == 3)
b <- filter(DProcredit, V3 > 3 & V4 == 3)
c2 <- sum(a$V7) - sum(b$V7)

cat(c1/1000+c2/1000)
```
</td>
</tr>


<tr>
  <td><strong></strong></td>
  <td><strong>Otras Obligaciones</strong>
  </td>
<td ALIGN=CENTER>
```{r, echo=FALSE, results="asis", comment=""}
a <- filter(DProcredit, V3 == 3 & V4 == 1)
cat(sum(a$V6))
```
</td>
<td ALIGN=CENTER>
```{r, echo=FALSE, results="asis", comment=""}
a <- filter(DProcredit, V3 == 3 & V4 == 1)
cat(sum(a$V7)/1000)
```
</td>
<td ALIGN=CENTER>
```{r, echo=FALSE, results="asis", comment=""}
a <- filter(DProcredit, V3 == 3 & V4 == 3)
cat(sum(a$V6))
```
</td>
<td ALIGN=CENTER>
```{r, echo=FALSE, results="asis", comment=""}
a <- filter(DProcredit, V3 == 3 & V4 == 3)
cat(sum(a$V7)/1000)
```
</td>
<td ALIGN=CENTER>
```{r, echo=FALSE, results="asis", comment=""}
a <- filter(DProcredit, V3 == 3 & V4 == 1)
b <- filter(DProcredit, V3 == 3 & V4 == 3)
cat(sum(a$V7/1000)+sum(b$V7/1000))
```
</td>
</tr>
</table>












